# 请教陈版及各位网友关于股东变更，报表附注中如何披露关联方的比较数据

提问人：changchun 时间：2013-02-25 10:48:33
本期是关联方，上期不是关联方，如何披露比较数据？

回答人：chenyiwei
对于这种情况，附注的“本公司的基本情况和历史沿革”、“实收资本／股本”等项目的附注中都应当披露报告期内控制权变更的详细情况。相应地，在披露关联方关系及其交易中，应当分段披露，即分别披露控制权转移日之前与原控股股东及其关联方的关联关系及其交易，以及控制权转移日之后与现控股股东及其关联方的关联关系及其交易。在附注中必须以文字方式提示：“如附注X所述，本公司的控制权于 2012 年X月X日由XX公司（原控股股东）转移给XX公司（现控股股东），相应地，XX公司（原控股股东）及其关联方在该日之前为本公司的关联方；XX公司（原控股股东）及其关联方在该日之后为本公司的关联方”，然后分为“2012年X月X日之前的关联方关系及其交易情况”、“2012年X月X日及之后的关联方关系及其交易情况”两大段，分别披露这两个期间的关联方关系及其交易。

提问人：rongjr 时间：2013-02-25 16:36:37
陈版：在控股股东未发生变更情况下，个别公司本期因股权比例变化列为关联方，但上年同期不是，本期披露上年同期数时需不需要追溯？

回答人：chenyiwei
不要求追溯。因为关联方关系的存在是以控制、共同控制、重大影响为前提的。在不具有控制、共同控制、重大影响的期间，尚不存在关联方关系，也就不作为关联方交易予以统计和披露。

提问人：kfy890623 时间：2013-02-26 20:33:41
回复 chenyiwei 的帖子
请教个问题，某企业本来有 1 家全资子公司（亏损）， 2012 年 11 月注销了子公司， 2012 年 12 月变成单户报表，年底计提法定盈余公积的时候，以 2012 年 12 月的单户报表上的净利润（含子公司1-11月实现的利润）为基础，还是以扣除子公司1-11月的利润后的净利润为基础。。
。。

回答人：chenyiwei
以个别报表层面的全年净利润为基础计提.